【裁判字號】    95,抗,950
【裁判日期】    951121
【裁判案由】    假處分
【裁判全文】
臺灣高等法院民事裁定                   95年度抗字第950號
再  抗告人  己○
            丁○○
            己○興
            戊○○
            甲○○
            丙○○
共      同
代  理  人  黃秀蘭律師
            楊金順律師
上列再抗告人因與相對人乙○○間假處分事件，對於中華民國95
年9 月13日本院所為裁定提起再抗告，茲裁定如下：
    主      文
再抗告駁回。
再抗告費用由再抗告人負擔。
    理      由
一、按抗告法院之裁定除以抗告不合法而駁回者外，對於抗告法
    院之裁定再為抗告，僅得以其適用法規顯有錯誤為理由，並
    經原法院之許可者為限。前項許可，以原裁定所涉及之法律
    見解具有原則上之重要性者為限。原裁定法院認為不應許可
    者，應以裁定駁回其抗告。民事訴訟法第486 條第1 項、第
    4 項，及同法第486 條第6 項準用第436 條之3 第3 項定有
    明文。又所謂適用法規顯有錯誤，係指裁判違背法規或現存
    判例解釋者，或法院所為之裁定，就其取捨證據所確定之事
    實適用法規顯有錯誤而言。至法院認定事實錯誤，或就當事
    人提出之事實或證據疏於調查或漏未斟酌，僅生調查證據是
    否妥適或裁定不備理由之問題，均與適用法規顯有錯誤有間
    （最高法院80年台上字第1326號、71年台再字第210 號、63
    年台上字第880 號判例意旨參照）。再所謂原則上之重要性
    ，係指該再抗告事件所設涉及之法律問題，意義重大而有加
    以闡釋之必要者而言。故提起再抗告，除須以原裁定適用法
    規顯有錯誤為其理由外，尚須以原裁定所涉及之法律問題意
    義重大而有加以闡釋之必要，並經原法院之許可，始得謂其
    再抗告之提起為合法。
二、經查，本件再抗告人不服臺灣臺北地方法院95年度裁全字第
    5408號裁定，提起抗告，經本院以抗告無理由予以駁回，茲
    抗告人復對本院裁定提起再抗告。惟觀諸再抗告人所提再抗
    告意旨略以：再抗告人戊○○、己○、己○興、丁○○等人
    係遭乙○○詐騙佯稱倘撤回民刑事訴訟及行政機關之異議，
    將給予相當金額之補償金，且願追認周江生所列之151 名為
    祭祀公業周元榮、周元榮公榮文工、周元榮公、周榮文、三
    界工（下稱系爭祭祀公業）之派下員，並發給每人新台幣53
    萬元之權利金，戊○○等人並分別與相對人簽立和解書、契
    約書及切結書，詎戊○○等依約撤回民刑事訴訟及行政機關
    異議後，相對人並未依約給付補償金及權利金，反擅將祖祠
    用地出售他人，並將賣得價款侵占入己，故戊○○等所簽立
    之和解書、契約書及切結書係遭相對人詐欺所為，且業經臺
    灣臺北地方法院檢察署（下稱臺北地檢署）以93年度偵字第
    940 號案件起訴在案，又戊○○等就和解書、契約書及切結
    書之效力，業於臺灣士林地方法院（下稱士林地院）87年度
    訴字第105 號事件中有所爭執，惟原裁定無視於士林地院87
    年度訴字第105 號判決書所載內容，亦未探究祭祀公業派下
    權之性質，僅自形式上審查，遽認戊○○等人應受和解書、
    契約書及切結書之拘束，是原裁定適用最高法院20年抗字第
    5 號判例意旨顯有錯誤；至再抗告人甲○○、丙○○2 人既
    同屬系爭祭祀公業之派下員，其2 人就相對人有無管理權既
    有疑義，為保全系爭祭祀公業之財產免遭相對人違法處分，
    其2 人自有提起本件假處分請求之必要，原裁定僅因其2 人
    非士林地院87年度訴字第105 號事件之原告，駁回其聲請，
    其適用民事訴訟法第538 條規定顯有錯誤等語。經查：再抗
    告意旨所指係就戊○○、己○、己○興、丁○○等分別與相
    對人簽立之和解書、契約書及切結書之效力，及甲○○、丙
    ○○2 人得否為本件假處分請求有所爭執。關於戊○○等所
    簽立之和解書、契約書及切結書效力之部分，乃再抗告人本
    案訴訟之實體上主張，屬本案判決問題，非原裁定所得審究
    範圍，原裁定僅就卷內所附和解書、契約書及切結書，自形
    式上審核，認定戊○○等應受和解書、契約書及切結書之拘
    束（見原裁定理由欄四、（三）之說明），於法並無不合，
    亦無適用法規顯有錯誤之情形；關於甲○○、丙○○2 人得
    否為本件假處分請求之部分，因其2 人非屬士林地院87年度
    訴字第105 號事件之當事人，是原裁定以該2 人並未具體表
    明其所欲於本案訴訟請求之標的及其請求之原因事實為由，
    駁回其2 人之聲請（見原裁定理由欄四、（二）之說明），
    於法並無不合，亦未有適用法規顯有錯誤之情形，況再抗告
    人亦未具體指出原裁定所涉及之何一法律見解具有原則上之
    重要性而有加以闡釋之必要，揆諸前開說明，再抗告人提起
    本件再抗告，於法不合，應予駁回。
三、據上論結，本件再抗告為不合法，爰裁定如主文。
中    華    民    國    95    年    11    月    21   日
                    民事第四庭
                        審判長  法  官  張劍男
                                法  官  郭松濤
                                法  官  丁蓓蓓
正本係照原本作成。
如不服本裁定，應於收受送達後10日內向本院提出抗告狀，並應
繳納抗告費新台幣１千元。
中    華    民    國    95    年    11    月    27    日
                                書記官  張淑芬


司法院資訊處製作；財團法人民間司法改革基金會備份。
